【裁判字號】    89,易,4731
【裁判日期】    900207
【裁判案由】    妨害公務
【裁判全文】
臺灣高雄地方法院刑事判決                        八十九年度易字第四七三一號
    公  訴  人  臺灣高雄地方法院檢察署檢察官
    被      告  甲○○
右被告因妨害公務案件，經檢察官提起公訴（八十九年度偵字第一九二七五號），本
院判決如左：
    主  文
甲○○對於公務員依法執行職務時，施強暴，累犯，處有期徒刑柒月。
    事  實
一、甲○○曾有多次詐欺、毀損及妨害公務等前科，其並於八十三年間，因妨害公務
    罪經臺灣高等法院高雄分院判處有期徒刑四月，於八十四年二月九日易科罰金執
    行完畢，仍不知悔改，復於八十七年十二月六日下午二時二十分許，在高雄火車
    站大廳找尋下手對象（甲○○於八十七年十月二十一日在高雄火車站大廳涉犯準
    強盜罪部份，業經臺灣高等法院高雄分院判處有期徒刑二年六月確定），經車站
    內之旁人向警方檢舉，由台灣省鐵路警察局第三警務段高雄分駐所（下稱高雄分
    駐所）員警李明義、張鎮昌到場盤查，甲○○竟基於妨害公務之犯意加以抵抗，
    並大吼大叫，又將員警李明義之警察制服上衣鈕扣扯掉，且出手揮擊李明義（未
    成傷），經強制帶回高雄分駐所內，甲○○竟以其頭部撞擊所內玻璃窗之玻璃致
    玻璃破裂毀損（毀損部分未經提出告訴），而對於公務員依法執行職務時施以強
    暴，致妨害警員公務適正之執行。
二、案經臺灣高等法院高雄分院檢察署命令臺灣高雄地方法院檢察署檢察官偵查起訴
    。
    理  由
一、訊據被告甲○○對於右開時地以頭部撞擊高雄分駐所內玻璃窗之玻璃致玻璃破
    裂等情固不否認，惟矢口否認有妨害公務之犯行，辯稱：當天伊是在高雄火車站
    內等車，伊因未犯罪所以不願和警員至警察局，始發生拉扯，伊並無出手毆打警
    員云云。經查：右揭事實，業據現場目擊證人顏秀蓉證述：「我係任職於遊覽公
    司招呼客人，當天我在高雄火車站候車大廳看見被告伺機要竊取旅客的皮包和錢
    財，適逢有鐵路警察巡邏，我就向警察舉發，警察向前盤查時，被告十分不合作
    ，其對警員大吼大叫，並且把其中一名警察的制服上衣鈕扣扯掉」（參八十七年
    十二月六日偵查筆錄，偵查卷第十二頁）；證人梅金福證稱：「八十七年十月二
    十一日下午二時許，被告在高雄火車站前左邊公園附近，欲搶奪我皮包，且被告
    於我對其追趕時，並有出手毆打及以鐵管毆打我的頭部致流血。．．嗣被告見警
    察自後追上即將鐵管丟棄，並向我表示其家有八十幾歲母親要照顧，而向我求情
    ，當時我才向警察表示不願追究」、「八十七年十二月六日下午二、三時許，是
    我在購票櫃台前排隊，看到被告，我就問被告何以又在這裡，被告就推我，鐵路
    警察就逮獲他」（參偵查卷第二四頁，本院另案八十八年十月二十七日筆錄）等
    情明確，並有警員李明義、張鎮昌八十七年十二月六日於鐵路高雄分駐所之報告
    書及相片二張在卷可稽，本院復審酌被告案發當日，於八十七年十月二十一日在
    高雄火車站前對被害人梅金福涉犯準強盜罪部分，業經臺灣高等法院高雄分院判
    處被告有期徒刑二年六月確定，此有臺灣高等法院高雄分院八十九年度上訴字第
    八一九號刑事判決在卷可按，是被告所辯顯屬卸責之詞，尚難採信，事證明確，
    被告犯行足堪認定。
二、核被告所為，係犯刑法第一百三十五條第一項之妨害公務罪。被告前曾於八十三
    年間，因妨害公務罪經臺灣高等法院高雄分院判處有期徒刑四月，於八十四年二
    月九日易科罰金執行完畢，此有台灣高雄地方法院檢察署刑案資料查註紀錄表在
    卷可參，其於五年內再犯本件有期徒刑以上之罪，係屬累犯，應依刑法第四十七
    條規定加重其刑。爰審酌被告素行不端，於涉犯準強盜罪嫌後經警盤查，竟對警
    員施以強暴致妨害公務，且其犯後猶狡飾犯行，毫無悔意等一切情狀，量處如主
    文所示之刑，以示懲儆。
三、被告雖於八十七年十月二十四日，在台南市火車站前，因犯妨害公務罪，經法院
    於八十八年二月二十二日判處有期徒刑六月確定（有台灣高雄地方法院檢察署刑
    案資料查註紀錄表在卷可參），惟查：該案之犯罪時間與本案之犯罪時間相隔近
    一月半，兩罪之犯罪起因、手法亦不相同，且本案之起因係因警察受車站內之第
    三人檢舉而向被告盤查而發生，被告應係另行起意而犯之，客觀上難認被告係基
    於概括犯意而再犯本案，是本案與上開前案並無連續犯之裁判上一罪關係，附此
    敘明。
據上論斷，應依刑事訴訟法第二百九十九條第一項前段、刑法第一百三十五條第一項
、第四十七條，罰金罰鍰提高標準條例第一條前段，判決如主文。
中      華      民      國    九十      年      二      月      七      日
                                      臺灣高雄地方法院刑事第二庭
                                法  官  施柏宏
右判決正本證明與原本無異
對於本判決如有不服應於收受送達後十日內向本院提出上訴書狀上訴於台灣高等法院
高雄分院並按他造當事人之人數附具繕本
                                書記官    邱秋珍
中    華    民    國      九十      年      二      月      十五      日
附錄本案論罪科刑法條全文
刑法第一百三十五條第一項：對於公務員依法執行職務時，施強暴脅迫者，處三年以
下有期徒刑、拘役或三百元以下罰金。


司法院資訊處製作；財團法人民間司法改革基金會備份。
